最　高　行　政　法　院　裁　定
　　　　　　　　　　　　　　　　　　 96年度裁字第01248號
抗　告　人　甲○○
上列抗告人因刑事判決事件，對於中華民國95年9月25日臺北高
等行政法院95年度訴字第2491號裁定，提起抗告。本院裁定如下
︰
    主  文
抗告駁回。
抗告訴訟費用由抗告人負擔。
    理  由
一、本件抗告人前因聲請交付審判案件，經臺灣高等法院以95年
    度抗字第496號裁定駁回，抗告人不服，認損害其權利，遂
    依行政訴訟法第5條及第6條規定向原審法院提起行政訴訟。
    經原裁定以：核抗告人起訴內容，係對司法偵查機關及審判
    機關所為之偵查結果及判決不服，核其性質，並非公法上之
    爭議，自不屬行政法院之權限，難謂其起訴為合法；又抗告
    人之訴既非合法，則其起訴狀雖未列載被告，應無命其補正
    之必要等語，而駁回抗告人在原審之訴。
二、本件抗告意旨略謂：訴外人美商康健人壽保險股份有限公司
    臺灣分公司理賠部經理陳建銘以過時之傷害保險單示範條款
    拒絕賠償抗告人，實已違反保險法第131條；然臺灣臺北地
    方法院檢察署檢察官竟接受當事人之偽證，乃衍生接受偽證
    之6份裁定，此已形成檢方公權力干擾抗告人民事求償權，
    此當為行政法院管轄範圍云云。為此，訴請廢棄原裁定。
三、本院按：訴訟事件不屬行政法院之權限者，行政法院應以裁
    定駁回之。為行政訴訟法第107條第1項第1款所明定。另「
    公法上之爭議，除法律別有規定外，得依本法提起行政訴訟
    。」同法第2條亦有明文。又依憲法第16條規定，人民固有
    訴訟之權，惟訴訟應由如何之法院受理及進行，應由法律定
    之，亦經司法院釋字第297號解釋在案；而司法院為國家最
    高司法機關，掌理民事、刑事、行政訴訟之審判及公務員之
    懲戒，則為憲法第77條所明定，可知刑事與行政訴訟之審判
    有別；是關於刑事案件之爭議，因非屬得提起行政訴訟之公
    法上爭議，故非行政法院權限之事件。經查，本件抗告人既
    因對刑事偵查結果及法院刑事裁判不服，而向原審法院提起
    本件行政訴訟；惟關於刑事案件之爭議，依上開所述，並非
    行政法院權限之事件，故原審以本件非屬行政法院權限之事
    件，依行政訴訟法第107條第1項第1款規定予以裁定駁回，
    於法即無不合。抗告意旨再執為本院所不採之歧異見解，指
    摘原裁定違法，求為廢棄，難認有理由，應予駁回。
四、依行政訴訟法第104條、民事訴訟法第95條、第78條，裁定
    如主文。
中　　華　　民　　國　　96　　年　　6　　 月　　14　　日
                  第一庭審判長法  官　高　啟　燦
                              法  官  黃　璽　君
                              法  官　廖　宏　明
                              法  官　楊　惠　欽
                              法  官　林　樹　埔
以  上  正  本  證  明  與  原  本  無  異
中　　華　　民　　國　　96　　年　　6　　 月　　14　　日
　　　　　　　　　　　　　　　書記官　張　雅　琴
